臺灣彰化地方法院刑事判決
                           111年度金訴字第62號
公  訴  人  臺灣彰化地方檢察署檢察官 
被      告  張加明



上列被告因違反洗錢防制法案件，經檢察官提起公訴（110年度
偵字第10535、11039、11180、11724、13103、13310、13623、1
5441、15389、15811號、111年度偵字第477、501、504、1032、
1732、1955、2239號）及移送併辦（111年度偵字第1468、3813
、6560號），本院判決如下：
    主    文
張加明幫助犯洗錢防制法第十四條第一項之洗錢罪，累犯，處有
期徒刑伍月，併科罰金新臺幣參萬元，罰金如易服勞役，以新臺
幣壹仟元折算壹日。
    犯罪事實
張加明依日常生活見聞及社會經驗，明知金融機構帳戶為個人信
用之表徵，任何人均可自行到金融機構申請開立存款帳戶而無特別
之窒礙，其預見將自己所有之帳戶存摺、金融卡(含提款密碼)、網
路銀行帳號及密碼等金融帳戶資料提供他人時，極可能供詐欺集團
作為人頭帳戶，用以匯入詐欺贓款後，再利用轉帳或以存摺、金融
卡提領方式，將詐欺犯罪所得贓款領出，使檢警難以追查，以達到
掩飾、隱匿詐欺犯罪所得去向、來源、所在之洗錢目的，詎張加
明竟基於縱有人持其金融帳戶實行詐欺犯罪、作為掩飾及隱匿詐
欺犯罪所得來源、去向及所在之用，均不違背其本意而予容任之
幫助詐欺取財、幫助洗錢之不確定故意，於民國110年5月27日，
在彰化縣埔心鄉員鹿路之統一便利超商，將其申辦如附表一所示
金融帳戶之存摺、提款卡(含提款密碼)及部分網路銀行帳號、密
碼（下統簡稱：帳戶資料），交付予真實姓名年籍不詳自稱「陳
友福」之人。嗣不詳詐欺集團成員取得其附表一所示帳戶之帳戶
資料後，即共同基於意圖為自己不法所有之詐欺取財及一般洗錢
之犯意，於附表二所示詐騙時間，分別以附表二所示方式詐騙附
表二所示受騙人，致其等誤信為真，陷於錯誤，而分別依不詳詐
欺集團成員指示，於附表二所示匯款時間，將附表二所示匯款金
額轉帳匯入附表一所示張加明之各該帳戶後，款項乃遭不詳詐欺
集團成員提領或轉出至其他帳戶。　
    理    由
甲、證據能力部分：
    本判決下列所引用以認定被告犯罪事實之供述及非供述證據
    ，檢察官、被告或同意有證據能力（本院卷一第241頁），
    或未於言詞辯論終結前聲明異議，復查無不法取得之違法情
    事，並為證明犯罪事實存否所必要，及經本院踐行合法調查
    證據程序，是認均具有證據能力。
乙、認定犯罪事實所憑之證據及理由： 
一、訊據被告固承認於前揭時間，將其附表一所示3帳戶之帳戶
    資料，交付予真實姓名年籍不詳自稱「陳友福」之人之情，
    且不爭執不詳詐欺集團成員以附表二所示方式，向附表二所
    示受騙人行騙，致其等誤信為真，陷於錯誤，匯款如附表二
    所示金額入各該所示被告帳戶後，款項即遭不詳詐欺集團成
    員提領或轉出等事實，然矢口否認涉有幫助詐欺、幫助洗錢
    之犯行，辯稱：我也是被騙的，我登錄為易借網會員，在該
    網站上刊登我要借錢的廣告並留下我的電話，就有1名自稱
    「馮馮」的女子電話聯繫我，說跟她們易借網公司借錢沒有
    問題，會請業務跟我聯絡，接下來「陳友福」自稱是業務致
    電給我，問我跟銀行往來的記錄，請我提供身分證影本，還
    說他調查我的帳戶過於乾淨，意思是沒有什麼往來，需要我
    提供存摺以便他們幫我的帳戶做匯入、匯出之銀行往來記錄
    ，就可以跟他們公司借錢。我與「陳友福」約在埔心員鹿路
    的統一超商見面，我上他的車，他把我反鎖在車上，叫我簽
    3張本票（面額各《新臺幣〈下同〉》9萬元，計27萬元），繼叫
    我交出帳戶資料，交付前我跟他說如果是違法的話，我拒絕
    交付，他說絕對合法，我還是拒絕交付，因為我覺得他在我
    簽完本票之後，跟我要帳戶時，口氣就變了，開始大聲斥責
    我如果不交帳戶的話，他會跟我要上開本票票款，我因為害
    怕才交付帳戶資料後離開。到了當天晚上，我的手機顯示我
    交出去帳戶的網路銀行密碼被變更了，我感覺不對勁，並跟
    一銀人員說我被騙及請求凍結我的帳戶後，隔天我就去埔心
    派出所報案，但警員不受理我的報案，還直接污辱說我是賣
    帳戶，不幫我做筆錄，才導致我的帳戶從去年6月份到今年2
    月份這期間被利用做詐騙，我的帳戶被警示凍結後，還有被
    害人匯入款項及詐騙集團的人提領錢，不是我的責任云云。
    經查：
（一）前述被告承認及不爭執等事實，並有證人即附表二所示受
      騙人於警詢證述遭詐騙因而匯款之情節在卷，且有附表二
      所示之其他證據及下列證據在卷可按，此等部分事實，均
      堪認定，詐欺集團不詳成員之詐欺正犯確係利用被告申辦
      之附表一所示3帳戶作為詐欺取財及洗錢之人頭帳戶，對
      附表二所示受騙人為詐欺取財犯行及提領、轉帳該等詐欺
      贓款而洗錢得逞，被告提供該等帳戶客觀上已幫助詐欺正
      犯詐騙該等受騙人、及幫助掩飾、隱匿詐欺正犯實施該等
      詐欺犯罪所獲取之犯罪所得的來源、去向及所在：
　　1.臺灣中小企業銀行（下稱中小企銀）國內作業中心110年7
      月8日忠法查密字第CU47110號函及所附被告附表一編號1
      所示帳戶（下稱本件中小企銀帳戶）之客戶基本資料、交
      易明細、中小企銀員林分行110年8月4日110員林字第0005
      1號函及所附被告本件中小企銀帳戶客戶基本資料、帳號
      查詢客戶資料、中小企銀員林分行111年3月30日111員林
      字第00019號函及所附被告本件中小企銀帳戶帳號查詢客
      戶資料（偵13103號卷第29至34頁、偵10535號卷第13至16
      頁、偵477號卷第27至29頁、偵2239號卷第49至54頁、偵6
      560號卷第17至22頁、本院卷一第289至293頁）。
　　2.彰化商業銀行（下稱彰銀）北台南分行110年8月3日彰北
      台南字0000000號函及所附被告附表一編號2所示帳戶（下
      稱本件彰銀帳戶）之客戶基本資料、交易明細、彰銀北台
      南分行111年3月22日彰北台南字第1110068號函及所附被
      告本件彰銀帳戶客戶基本資料、交易明細、止扣明細查詢
      、金融卡狀態查詢（偵11039號卷第29至37頁、本院卷一
      第79至87頁）。
　　3.第一商業銀行（下稱一銀）總行110年7月9日一總營集字
      第69130號函、110年7月22日一總營集字第72098號函及該
      等函檢附之被告附表一編號3所示帳戶（下稱本件一銀帳
      戶）客戶基本資料、交易明細、一銀員林分行110年7月22
      日一員林字第00156號函及所附被告本件一銀帳戶申請書
      及交易明細、一銀員林分行111年3月22日一員林字第0008
      1號函及所附被告本件一銀帳戶客戶基本資料及交易明細
      、存摺存款客戶資料查詢單、掛失暨補領、更換申請書兼
      登錄單、申請（變更）書（偵11180號卷第47至63頁、偵1
      1724號卷第35至54頁、偵13310號卷第25至38頁、本院卷
      一第49至77頁）。
（二）被告雖以前揭情詞置辯。惟查：
　 1.刑法上之故意，分為直接故意（確定故意）與間接故意  
     （不確定故意）。行為人對於構成犯罪之事實，明知並有
     意使其發生者為直接故意。行為人對於構成犯罪之事實，
     預見其發生而其發生並不違背其本意者為間接故意；而間
     接故意與有認識的過失之區別，在於二者對構成犯罪之事
     實雖均預見其能發生，但前者對其發生並不違背其本意，
     後者則確信其不發生。而幫助犯之成立，以行為人主觀上
     認識被幫助者正欲從事犯罪或係正在從事犯罪，且該犯罪
     有既遂之可能，而其行為足以幫助他人實現構成要件者，
     即具有幫助故意，並不以行為人確知被幫助者係犯何罪名
     為必要。又現今社會詐騙案件頻傳，近來利用人頭帳戶遂
     行詐騙及洗錢，防止遭追查詐騙金流、查緝究責之事屢見
     不鮮，詐騙份子佯以親友借款、購物付款方式設定錯誤、
     中獎、退稅、家人遭擄、邀約投資、信用卡帳款對帳、提
     款卡密碼外洩、疑似遭人盜領存款等事由，詐騙被害人匯
     款，使被害人誤信為真而依指示匯款至人頭帳戶後，詐騙
     份子隨即予以提領或再予轉匯其他人頭帳戶，使檢警無法
     透過帳戶金流查緝詐欺正犯之詐騙手法，層出不窮，且經
     政府多方宣導，並經媒體反覆傳播，該等詐騙多數均是利
     用第三人帳戶為人頭帳戶，作為詐欺取財所得財物匯入、
     取款以逃避檢警追溯查緝之用之犯罪工具；而金融帳戶，
     關乎個人財產權益之保障，衡情一般人應有妥善保管存摺
     、提款卡及其密碼、印章，以防被他人冒用、盜領或作詐
     騙使用之認識，難認有何理由得自由流通使用；縱有特殊
     情形需將存摺、提款卡、密碼等交付、告知他人，亦當與
     該等他人具相當信任關係，並深入瞭解用途始會提供使用
     ，方符一般人之日常生活經驗。且金融帳戶為個人理財工
     具，一人同時開立多家金融機關帳戶輒屬常見，開立亦無
     特殊限制及困難，至於有需求金融帳戶者，不自行向金融
     機關申請開立，反而向他人購買或借取供己使用，審諸前
     述現今之詐騙案件，多係詐欺犯以網路、電話、簡訊詐欺
     被害人匯款轉帳至人頭帳戶之情形，業屬社會所共聞共知
     之經驗，故任意交付帳戶予陌生他人，他人用以從事財產
     犯罪，除行為人本身智識極端低落，或交付對象是至親、
     伴侶等具相當信賴關係者外，很難說不知此舉可能助長他
     人犯罪。　　 
   2.查被告案發時年41歲，學歷為大學畢業，有工作經驗10幾
     年，曾從事業務行銷管理方面工作（此經其供述在卷，並
     有其戶籍資料可按《本院卷一第39頁、卷二第246頁、偵105
     35號卷第50頁》），係智識程度正常之成年人，並於本院自
     承知道將帳戶資料提供給他人，極可能被利用作為詐騙人
     頭帳戶及掩飾詐欺犯罪所得去向之用（本院卷一第231頁）
     ；佐以被告自承對方自稱「馮馮」之人是在網路上看到其
     刊登要借錢之訊息，而與其聯繫說公司可借錢給被告，之
     後對方自稱為業務之「陳友福」與其見面時，其即交付附
     表一所示3帳戶（下統稱本件3帳戶）資料給「陳友福」等
     情，可見被告與對方僅是偶然因網路而聯繫上，彼此根本
     不認識，被告不知其等真實姓名年籍資料，顯然知悉對方
     係與其毫無信賴、情誼關係之陌生人，無從擔保、管理及
     控制對方必須如何合法使用其本件3帳戶，一旦對方在網路
     上不予理會、失去聯繫，被告根本無從找人負責。由被告
     於交付帳戶時還曾嚴正告知對方若是違法，其拒絕交付帳
     戶（本院卷一第232至233頁），已質疑對方是否會將其帳
     戶作違法利用之情，加上被告所述，對方在回應其質疑時
     ，僅口頭聲稱合法，並無提出證明資料（本院卷一第232至
     233頁），而無進一步其他取信被告之具體作為，亦徵對方
     並無提出足使被告從質疑到相信對方說詞之合理具體作為
     ，被告將其本件3帳戶資料交付當時，就其帳戶可能遭對方
     利用作為詐欺及洗錢之人頭帳戶使用之情，顯已明確預見
     。且依被告所述，對方聲稱其帳戶過於乾淨，要被告提供
     帳戶資料是要用對方所屬公司的錢幫被告做匯出、匯入之
     銀行往來紀錄，俾利被告順利向其等公司借錢等情觀之（
     本院卷一第232頁），益見被告明知對方要做虛假的帳戶銀
     行往來紀錄，使被告得以借錢，亦已顯露其等圖以虛假資
     料詐財之意圖，並非良善守法之人，被告與對方毫無信任
     基礎，自更無可能完全釋疑而遽信對方不會將其帳戶資料
     作不法使用之空口白話。　 
 　3.參以被告稱其交出帳戶當晚（110年5月27日），即發現交
     出之帳戶遭變更網路銀行密碼及使用電話，當晚一銀人員
     亦來電問其本件一銀行帳戶內大額進出是否為其所為，其
     因此覺得不對勁，驚覺是被騙（本院卷一第232頁），惟被
     告卻遲至110年6月22日始前往報案（埔心派出所），且於
     報案時竟向警稱其彰銀帳戶之存摺於半年前找不到，金融
     卡並未遺失（按：經警方當場查詢及向彰銀北台南分行確
     認被告本件彰銀帳戶已遭通報警示及凍結），有彰化縣警
     察局溪湖分局111年1月7日溪警分偵字第1110000224號函及
     所附員警賴昕妤出具之職務報告、埔心派出所員警工作紀
     錄簿在卷可憑（偵10535號卷第93至97頁），並經證人即埔
     心派出所警員賴昕妤到庭證稱：被告於110年6月22日報案
     是說他帳戶存摺只是遺失，並未說被詐騙集團騙走等語明
     確（本院卷二第184頁）。堪認被告110年5月27日交出本件
     3帳戶時即使已明確預見其帳戶可能遭陌生之對方利用作為
     詐欺及洗錢之人頭帳戶使用，卻仍任意交出，又於交出當
     晚已發現不對勁，也未積極處理、防免帳戶遭利用為詐欺
     及洗錢使用，以致附表二所示受騙人受騙而嗣陸續於110年
     6月15日至17日匯款至被告之各該帳戶（詳附表二所示），
     足徵被告主觀上已具有縱對方持其本件3帳戶從事詐欺及洗
     錢之犯罪，亦不違背其本意而予容任之幫助詐欺及幫助洗
     錢之不確定故意，至為明確。而被告辯稱其交出本件3帳戶
     後翌日（即110年5月28日）就至埔心派出所報警云云，全
     然不實。
　 4.被告雖另辯稱其交出帳戶當晚（110年5月27日）覺得被騙
     ，有馬上跟一銀人員說被騙暨請求凍結其帳戶，一銀人員
     稱會幫其凍結，翌日其又陸續至彰銀、中小企銀表示被騙
     暨請求凍結帳戶云云（本院卷一第232頁）。然查，被告未
     曾於交出帳戶當天（110年5月27日）去電一銀員林分行申
     請暫停使用其本件一銀帳戶；亦未曾於翌日（110年5月28
     日）向一銀員林分行、彰銀員林分行、中小企銀員林分行
     辦理掛失帳戶；也不曾於110年6月間向彰銀員林分行或北
     台南分行申請帳戶凍結等情，有一銀員林分行111年1月6日
     一員林字第00007號函（偵10535號卷第89頁）、一銀員林
     分行110年10月25日一員林字第00258號函、彰銀員林分行1
     10年11月2日彰員字第11000352號函、中小企銀111年3月31
     日111員林字第00020號函、中小企銀111年3月30日111員林
     字第00019號函在卷可考（偵10535號卷第61至63頁、本院
     卷一第297、289頁）。且被告本件3帳戶均是在110年6月17
     日因警方通報詐騙，因而列為警示帳戶凍結乙情，亦有中
     小企銀員林分行111年5月10日111員林字第00055號函、彰
     銀北台南分行111年4月11日彰北台南字第1110094號函、一
     銀員林分行111年5月10日一員林字第00138號函存卷可參（
     本院卷一第445、283、307頁），顯見被告本件3帳戶之所
     以遭列警示凍結，是因警方通報所致，並非被告請求，其
     辯稱有於交出帳戶當晚及翌日向各該銀行請求凍結帳戶，
     一銀人員稱會幫其凍結云云，誠然不實。
　 5.被告固於本院再辯稱其110年5月27日交出帳戶當天，交出
     帳戶之前，上對方的車，對方就將其反鎖在車內，其繼依
     對方要求簽3張本票（面額計27萬元）後，對方口氣就變了
     ，要求其交出帳戶並開始大聲斥責其若不交出帳戶，就要
     向其要上開票款27萬元，其因為害怕，才交出本件3帳戶資
     料云云（本院卷一第232至233頁）。然查，被告自警詢迄
     偵查時，均未曾陳稱此一遭對方反鎖車內、以索要票款為
     由脅迫其交付帳戶之情（偵11180號卷第33至35頁、偵1172
     4號卷第9至13頁、偵2239號卷第11至15頁、偵11039號卷第
     9至13頁、偵13623號卷第33至37頁、偵13103號卷第11至25
     頁、偵504號卷第7至11、107至109頁、偵10535號卷第49至
     52頁），且其亦不曾就此情向警方報案，甚至於警詢還一
     度陳稱對方是向其「借」帳戶，還允諾給其好處，說看每
     月賺多少錢會分錢給其（偵11724號卷第10至11頁），有其
     歷次警偵訊筆錄、彰化縣警察局溪湖分局111年5月13日溪
     警分偵字第1110010529號函及所附員警賴昕妤出具之職務
     報告在卷可稽（本院卷一第451至453頁），足見被告上開
     於本院所辯，純屬事後卸責編撰之詞，不足採信。倘對方
     在其交出帳戶資料之前，就將其反鎖在車上、以索要票款
     為由脅迫其交付帳戶，被告理應更能確定對方為不法份子
     ，極可能會將其帳戶作不法之人頭帳戶使用，而於離開時
     立即報案或掛失帳戶，以維其權益為是，然被告卻未立即
     報案或掛失帳戶，所為不僅有違常情，且由其拖延至被害
     人等已陸續受騙將款項匯入其本件3帳戶，該等帳戶已在11
     0年6月17日遭列警示之後的110年6月22日，始前往報案，
     更彰顯其容任對方利用其帳戶作詐欺、洗錢之不法使用之
     意，甚為明確，其所辯遭反鎖車上、被脅迫交出帳戶，是
     受騙才交帳戶等各詞，要無可採。
　 6.被告雖又辯稱其帳戶凍結後，仍有被害人匯入款項及詐欺
     集團提款，非其責任云云。然查，附表二所示被騙之被害
     人等受騙後，均係於110年6月15日至17日此期間匯款至被
     告各該帳戶，當非各該帳戶110年6月17日遭列警示凍結之
     後匯款，且其等所匯款項亦不是在110年6月17日帳戶遭列
     警示凍結之後才遭詐欺正犯提領或轉出，有前揭卷附本件3
     帳戶之交易明細可按，被告就此所辯尚有誤會。又縱使被
     告本件3帳戶在警示凍結後，仍有被害人匯入款項，然此均
     是被告交出帳戶後發生之事，與認定被告「交出帳戶時」
     就具幫助詐欺取財、幫助洗錢之不確定故意無涉，自無從
     據為有利被告之認定。
二、據上，被告空言否認犯罪，所辯不足採信。其於交付本件3
    帳戶資料前，顯已明確認識預見到一旦交出去，對方可能會
    利用作為詐欺及洗錢人頭帳戶之不法用途，其根本無法管理
    及控制對方必須合法使用該帳戶，詎仍逕予交出給該等陌生
    人持用，核其所為，徒使陌生人得任意持其本件3帳戶作為
    詐欺犯行之人頭帳戶及掩飾、隱匿其等詐欺犯罪所得之來源
    、去向及所在之用。堪認被告主觀上已具有縱對方持其本件
    3帳戶從事詐欺犯罪，及掩飾、隱匿詐欺犯罪所得之來源、
    去向及所在，亦容任而不違背其本意之幫助他人為詐欺取財
    犯罪、幫助他人洗錢之不確定故意甚明。而本案詐欺集團之
    詐欺正犯使用被告交付之本件3帳戶作為人頭帳戶使用，以
    向被害人等實施詐欺取財犯行得逞及達到掩飾、隱匿該詐欺
    取財犯罪所得之真正來源、去向及所在之洗錢目的，均如前
    述，足認被告雖未參與詐欺正犯犯詐欺取財罪及洗錢之構成
    要件行為，然其顯係以幫助他人為詐欺取財、幫助他人洗錢
    之不確定故意，實施詐欺取財及洗錢之犯罪構成要件以外之
    行為，而為幫助詐欺取財、幫助洗錢之犯行。其幫助詐欺取
    財、幫助洗錢之犯行，均堪認定，事證明確，應依法論科。
三、至被告雖聲請調查銀行，待證事實為：為何被告帳戶都沒有
    在使用，帳戶卻還是繼續進出（本院卷二第230頁）。然查
    ，被告既將其本件3帳戶資料交給他人，而未管控並任令對
    方使用其帳戶，其帳戶遭利用做人頭帳戶為詐欺及洗錢犯罪
    之進出使用，自為其所預見而予容任，乃與銀行無涉，本案
    其犯罪事實已臻明確，所聲請上開調查之事項，自無調查之
    必要，爰依刑事訴訟法第163條之2第2項第3款規定，駁回其
    此部分調查證據之聲請。　　
四、核被告所為，係犯刑法第30條第1項前段、第339條第1項之
    幫助詐欺取財罪、及刑法第30條第1項前段、洗錢防制法第1
    4條第1項之幫助洗錢罪。其以一個行為提供本件3帳戶資料
    ，幫助詐欺集團不詳成員之詐欺正犯對數被害人等詐騙財物
    時，同時幫助達成掩飾、隱匿詐欺所得真正來源、去向及所
    在之洗錢結果，係以一行為幫助犯數個詐欺取財罪、洗錢罪
    ，為想像競合犯，應依刑法第55條前段規定，從一重情節論
    以幫助洗錢罪。其基於幫助詐欺、洗錢之正犯遂行詐欺、洗
    錢之不確定故意，而為詐欺及洗錢犯罪構成要件以外之行為
    ，為幫助犯，爰依刑法第30條第2項規定，就所犯幫助詐欺
    、幫助洗錢各減輕其刑。　
五、檢察官移送併辦部分（附表二編號31至33），與起訴並論罪
    科刑之部分，有想像競合犯之裁判上一罪關係，為起訴效力
    所及，本院自得併予審理。 　　　
六、按大法官釋字第775號解釋意旨，已揭示有關刑法第47條第1
    項規定累犯加重本刑部分，不生違反憲法一行為不二罰原則
    之問題；僅在其不分情節，一律加重最低本刑，致個案於不
    符合刑法第59條所定要件之情形下，致生行為人所受之刑罰
    超過其所應負擔罪責，人身自由因此遭受過苛之侵害部分，
    對人民人身自由所為限制，不符憲法罪刑相當原則，牴觸憲
    法第23條比例原則。是於修正前，為避免發生上述罪刑不相
    當之情形，法院就該個案應依該解釋意旨，裁量是否加重最
    低本刑。經查，被告前因侵占、毀損等案件，經本院以107
    年度易字第1261號判決判處應執行有期徒刑7月確定（下稱
    累犯前案），於109年4月23日執行完畢出監，有臺灣高等法
    院被告前案紀錄表在卷可按，其於受有期徒刑執行完畢後，
    5年內故意再犯本件有期徒刑以上之罪，符合刑法第47條第1
    項所規定之累犯，爰就法定最高本刑部分，依前述累犯規定
    ，加重其刑；另審及其累犯前案所犯侵占之罪質為財產性犯
    罪，其入監執行完畢後甫滿1年，未能謹慎自持，就再度為
    同屬財產性犯罪之本案，且依其犯罪情節，已經明確預見其
    帳戶可能被利用為詐欺及洗錢犯罪，仍予容任交出，足見其
    對刑罰之反應力薄弱，經依上開大法官會議解釋意旨裁量結
    果，認本件對其依累犯加重最低法定本刑，並無罪刑不相當
    之過苛情形，自應依前開累犯之規定，加重其最低法定本刑
    。其同時有上開加重、減輕之事由，爰依法先加後減之。
七、爰以行為人之責任為基礎，審酌被告提供本件3帳戶資料，
    不僅幫助詐欺集團之詐欺正犯詐騙被害人等財物，同時幫助
    詐欺正犯洗錢，使金流不透明，影響社會經濟秩序，危害金
    融安全，並造成社會互信受損，使不法之徒得藉此輕易詐取
    財物、隱匿真實身分及犯罪所得，減少遭查獲之風險，使是
    類犯罪更加肆無忌憚，助長犯罪之猖獗，已嚴重妨礙檢警追
    查幕後詐欺正犯之犯罪，也造成被害人等對詐欺正犯求償上
    之困難，並考量尚無證據顯示被告本身有實際參與詐欺取財
    及洗錢之正犯犯行及考量其犯罪情節、犯罪動機、目的、手
    段、被害人等被詐騙之金額多寡（有高達百萬者，金額非微
    ）、被告累犯前案以外之前科素行（有妨害婚姻、傷害、違
    反保護令等前科，參卷附臺灣高等法院被告全國前案紀錄表
    ）、無證據顯示被告有犯罪所得利益、被告否認犯行、案發
    後約1年，均未與被害人等和解及賠償其等損失之犯後態度
    、暨斟酌被害人等陳述之意見、及被告自陳：我大學畢業，
    有軟體應用的專長及證照，離婚，有1個小孩(由前妻監護扶
    養，年紀未知)，我與父親同住在父親的房子，現在無業，
    因無帳戶可使用致無法工作，生活依靠父親，父親有老人扶
    助金，我沒有負債等語之智識程度、家庭及生活經濟狀況、
    以及檢察官具體求處有期徒刑2年，併科罰金10萬元尚嫌過
    重等一切情狀，量處如主文所示之刑，並就併科罰金部分，
    依刑法第42條第3項前段規定，諭知易服勞役之折算標準。
    　
八、查並無證據顯示被告因本案犯罪獲有犯罪利益，乃無從宣告
    沒收其犯罪所得。又審酌被告並未經手本案洗錢標的之財產
    （即被害人等匯入其帳戶之款項），或對該等財產曾取得支
    配占有，且其並非居於主導詐欺、洗錢犯罪之地位，本院認
    如對之諭知沒收本案洗錢標的之財產，尚有過苛，是爰依刑
    法第38條之2第2項之規定，不予宣告沒收或追徵洗錢標的。
    至被告本件3帳戶資料，雖為其所有且為供犯罪所用之物，
    惟該等帳戶已列為警示戶，存摺、提款卡雖或仍為詐欺正犯
    持有，但未扣案，又已無法再供帳戶交易使用，尚無沒收實
    益，爰不予宣告沒收。
據上論斷，依刑事訴訟法第299條第1項前段，判決如主文。
本案經檢察官吳宇軒提起公訴，檢察官何蕙君及吳宇軒移送併辦
，檢察官林士富到庭執行職務。
中　　華　　民　　國　　111 　年　　8 　　月　　18　　日
                  刑事第五庭  審判長法  官  周淡怡  
                                    法  官  陳德池
                                    法  官  吳芙如 
以上正本證明與原本無異。
如不服本判決應於收受判決後20日內向本院提出上訴書狀，並應
敘述具體理由。其未敘述上訴理由者，應於上訴期間屆滿後20日
內向本院補提理由書( 均須按他造當事人之人數附繕本) 「切勿
逕送上級法院」。
告訴人或被害人對於判決如有不服具備理由請求檢察官上訴者，
其上訴期間之計算係以檢察官收受判決正本之日期為準。
中　　華　　民　　國　　111 　年　　8 　　月　　18　　日
                                    書記官  楊蕎甄
附錄本案論罪科刑法條全文：
洗錢防制法第14條
有第二條各款所列洗錢行為者，處7年以下有期徒刑，併科新臺
幣5百萬元以下罰金。
前項之未遂犯罰之。
前二項情形，不得科以超過其特定犯罪所定最重本刑之刑。
中華民國刑法第339條第1項（普通詐欺罪）
意圖為自己或第三人不法之所有，以詐術使人將本人或第三人之
物交付者，處5年以下有期徒刑、拘役或科或併科50萬元以下罰
金。
附表一：
編號 金融機構 帳號 1 臺灣中小企業銀行員林分行(下稱中小企銀帳戶) 000-00000000000 2 彰化商業銀行北台南分行 (下稱彰化銀行帳戶)  000-00000000000000 3 第一商業銀行員林分行 (下稱第一銀行帳戶) 000-00000000000 
附表二：
編號 受騙人 詐騙時間（民國）及方式 匯款時間 匯款金額 （新臺幣） 匯入張加明之帳戶 證據 1 任子杰 詐欺集團不詳成員於110年4月13日之前之4月間起，先以交友軟體與任子杰聯繫，加入任子杰LINE好友，並介紹投資平台「AETO投資」予任子杰，佯稱此投資平台可投資賺錢，任子杰加入並開始操作獲利後，再向任子杰佯稱須匯款繳交解凍金方可提領獲利款項等語，致任子杰因而陷於錯誤，而依指示於右列時間，匯款右列金額至右列帳戶。 ⑴110年6月15日11時14分許 ⑵110年6月16日10時35分許 ⑶110年6月16日10時36分許  ⑴3萬元 ⑵3萬元 ⑶3萬元      本件中小企銀帳戶 左列受騙人之警詢筆錄 （偵10535號卷第9至10頁） 2 陳思妤 詐欺集團不詳成員於110年5月17日起，先以通訊軟體LINE帳號名稱「有趣至極_01」與陳思妤聯繫，並介紹投資網站「Coinbase」予陳思妤，佯稱此投資網站可投資賺錢，陳思妤加入並開始操作獲利後，再向陳思妤佯稱須匯款繳交違約金方可提領獲利款項等語，致陳思妤因而陷於錯誤，而依指示於右列時間，匯款右列金額至右列帳戶。 110年6月15日11時57分許 100萬元 本件彰銀帳戶 1.左列受騙人之警詢筆錄 （偵11039號卷第17至21頁） 2.匯款申請書回條聯 （偵11039號卷第45頁）  3 周品岑 詐欺集團不詳成員於110年5月26日在Instgram以姓名年籍不詳之「Emily Bai 白白白」與周品岑相識，並向周品岑訛稱可介紹操作外匯投資之兼職工作，且陸續以行動通訊LINE(暱稱：Alan)、(總執行John吳)之名義，向周品岑邀約加入投資外匯，表示只需依其指示操作，即可賺錢獲利，及需匯款才能提領投資獲利款項云云，致周品岑陷於錯誤，而依指示於右列時間，匯款右列金額至右列帳戶。 ⑴110年6月15 日13時11分 許 ⑵110年6月15 日13時12分 許 ⑴5萬元 ⑵1萬2千元 本件一銀帳戶 1.左列受騙人之警詢筆錄 （偵11180號卷第9至12頁） 2.通訊軟體對話及手機轉帳畫面擷圖 （偵11180號卷第13至16頁）  4 黃雯絹   詐欺集團不詳成員於110年6月10日起，先以臉書刊登投資獲利廣告，再以通訊軟體與黃雯絹聯繫，並介紹投資平台予黃雯絹，佯稱此投資平台可投資賺錢，黃雯絹加入並開始操作獲利後，再向黃雯絹佯稱須匯款代操作費用方可提領獲利款項等語，致黃雯絹因而陷於錯誤，而依指示於右列時間，匯款右列金額至右列帳戶。 ⑴110年6月15 日16時26分 許 ⑵110年6月15 日16時28分 許 ⑴3萬2千元 ⑴3萬元 本件一銀帳戶  1.左列受騙人之警詢筆錄 （偵11724號卷第15至16頁） 2.手機轉帳交易明細及通訊軟體對話擷圖 （偵11724號卷第21至33頁）  5 白濬瑋 詐欺集團不詳成員於110年6月17日以帳號名稱「黄毅恒」在臉書社團刊登要購買遊戲帳號之訊息，白濬瑋以通訊軟體LINE與其聯繫交易事宜後，即以需在其提供之交易平台才能完成交易，再以該交易平台客服人員向白濬瑋佯稱須先儲值足額款項才能完成交易，提領交易款項云云，致白濬瑋陷於錯誤，而依指示於右列時間，匯款右列金額至右列帳戶。 ⑴110年6月17 日14時07分 許 ⑵110年6月17 日16時12分 許 ⑴1萬1元 ⑵2萬5001元 本件中小企銀帳戶 1.左列受騙人之警詢筆錄 （偵13103號卷第35至36頁） 2.通訊軟體對話擷圖及轉帳畫面擷圖、本件中小企銀帳戶交易明細 （偵13103號卷第33至34、37至75頁） 6 葉香婷 詐欺集團不詳成員於110年5月27日起，以LINE傳送訊息與葉香婷，佯稱可投資獲利等語，致葉香婷因而陷於錯誤，而依指示於右列時間，匯款右列金額至右列帳戶。 110年6月16日14時23分許 10萬元 本件一銀帳戶 1.左列受騙人之警詢筆錄 （偵13310號卷第41至42頁） 2.匯款申請書、本件一銀帳戶交易明細 （偵13310號卷第49頁、偵11724號卷第43頁） 7 張維真 詐欺集團不詳成員於110年6月11日起，先以YOUTUBE刊登百家樂娛樂廣告，並提供金鼎娛樂城之網址，待張維真點入該網址後，向張維真佯稱可匯款投資獲利、要交付19萬元才能拿回投資本金云云，致張維真因而陷於錯誤，而依指示於右列時間，匯款右列金額至右列帳戶。 110年6月16日12時21分許 15萬元 本件一銀帳戶 1.左列受騙人之警詢筆錄 （偵13623號卷第39至45、47至49頁） 2.通訊軟體對話及帳號擷圖、郵政跨行匯款申請書 （偵13623號卷第56、64、73頁） 8 陳良安 詐欺集團不詳成員於110年5月中起，先以交友軟體與陳良安聯繫，並加入陳良安LINE好友，並介紹投資平台「裕融國際」予陳良安，佯稱此投資平台可投資賺錢，陳良安加入並開始操作獲利後，再向陳良安佯稱須匯款繳交解凍金方可提領獲利款項等語，致陳良安因而陷於錯誤，而依指示請其母親魏秀足於右列時間，代為匯款右列金額至右列帳戶。 110年6月16日15時5分許 16萬1千元 本件一銀帳戶 1.左列受騙人之警詢筆錄 （偵15441號卷第31至33頁） 2.陳良安之母魏秀足之存摺封面影本及其交易明細、郵政跨行匯款申請書、通訊軟體對話擷圖、本件一銀帳戶交易明細 （偵15441號卷第119、135、147至169頁、偵11724號卷第43頁） 9 王侑絃 詐欺集團不詳成員於110年6月1日起，先以YOUTUBE刊登投資平台廣告，並加入王侑絃LINE好友，提供天帝娛樂城之網址，佯稱可投資獲利云云，致王侑絃因而陷於錯誤，而依指示於右列時間，匯款右列金額至右列帳戶。 110年6月16日12時54分許 8萬6千元 本件一銀帳戶 1.左列受騙人之警詢筆錄 （偵15389號卷第53至55頁） 2.通訊軟體對話擷圖、郵政跨行匯款申請書、本件一銀帳戶交易明細 （偵15389號卷第57至58、62、64至76頁、偵11724號卷第43頁） 10 蔡孟騏 詐欺集團不詳成員於110年6月12日在Instgram與蔡孟騏相識，並向蔡孟騏訛稱可付費觀賞不雅影片及交友，邀約加入LINE群組云云，致蔡孟騏陷於錯誤，而依指示於右列時間，匯款右列金額至右列帳戶。 ⑴110年6月15 日15時19分 許 ⑵110年6月15 日15時20分 許 ⑶110年6月16 日18時06分許 ⑷110年6月16   日18時07分   許 ⑸110年6月16日19時59分許 ⑴5萬元 ⑵3萬4千元 ⑶5萬元 ⑷2千元 ⑸3萬元 本件一銀帳戶 1.左列受騙人之警詢筆錄及偵詢筆錄 （偵15811號卷第53至58、125頁） 2.通訊軟體對話及帳號擷圖、手機轉帳交易明細擷圖 （偵15811號卷第59至60、62至63頁） 11 郭建偉 詐欺集團不詳成員於110年6月13日起，先以網路刊登博奕平台廣告，並加入郭建偉LINE好友，提供皇冠彩票之博弈網站，佯稱可保證獲利云云，致郭建偉因而陷於錯誤，而依指示於右列時間，匯款右列金額至右列帳戶。 ⑴110年6月17 日14時49分 許 ⑵110年6月17 日14時58分 許 ⑶110年6月17 日15時01分 許 ⑴5千元 ⑵19萬5千元 ⑶4萬1550元 本件中小企銀帳戶 1.左列受騙人之警詢筆錄 （偵477號卷第7至9頁） 2.手機網銀交易明細擷圖、本件中小企銀帳戶交易明細 （偵477號卷第13至14、28頁） 12 莊璧妃 詐欺集團不詳成員於110年4月24日起，先以臉書刊登投資獲利文章，並加入莊璧妃LINE好友，提供皇冠彩票之博弈網站，佯稱可保證獲利云云，致莊璧妃因而陷於錯誤，而依指示於右列時間，匯款右列金額至右列帳戶。 110年6月15日14時29分許 4萬元 本件一銀帳戶 1.左列受騙人之警詢筆錄（警0000000000號卷一第91至94頁） 2.通訊軟體對話擷圖、匯款申請書、交易明細照片 （警0000000000卷一第95至123、139頁） 13 黃羽榛 詐欺集團不詳成員於110年6月14日起，先以臉書刊登投資獲利文章，並加入黃羽榛LINE好友，提供日盛投資網站，佯稱可保證獲利云云，致黃羽榛因而陷於錯誤，而依指示於右列時間，匯款右列金額至右列帳戶。 110年6月15日16時02分許 4萬元 本件一銀帳戶 1.左列受騙人之警詢筆錄及偵詢筆錄（警0000000000卷一第147至150頁、偵501號卷第31頁） 3.通訊軟體對話及帳號擷圖、交易明細擷圖 （警0000000000卷一第151至155、頁） 14 黃裕傑 詐欺集團不詳成員於110年6月11日起，先以臉書刊登投資獲利文章，並加入黃裕傑LINE好友，提供天使娛樂城網站，黃裕傑加入並開始操作獲利後，再向黃裕傑佯稱須匯款繳交保證金方可提領獲利款項等語，致黃裕傑因而陷於錯誤，而依指示於右列時間，匯款右列金額至右列帳戶。   110年6月16日17時05分許 5萬元 本件一銀帳戶 1.左列受騙人之警詢筆錄 （警0000000000卷一第179至185頁） 2.通訊軟體對話及網頁帳號擷圖、手機交易明細擷圖 （警0000000000卷一第187至188、191至207頁） 15 何承恩 詐欺集團不詳成員於110年6月5日以帳號名稱「黄毅恒」在臉書社團刊登要購買遊戲帳號之訊息，何承恩以通訊軟體LINE與其聯繫交易事宜後，即以需在其提供之交易平台才能完成交易，再以該交易平台客服人員向何承恩佯稱須先儲值足額款項才能完成交易，提領交易款項云云，致何承恩陷於錯誤，而依指示於右列時間，匯款右列金額至右列帳戶。 110年6月16日22時45分許 1萬0600元 本件彰銀帳戶 1.左列受騙人之警詢筆錄 （警0000000000卷一第223至226頁） 2.銀行卡及行動轉帳交易明細擷圖、通訊軟體對話擷圖、網頁擷圖 （警0000000000卷一第227至245頁） 16 劉芳成 詐欺集團不詳成員於110年6月15日19時許以帳號名稱「陳晉」在臉書社團刊登要購買遊戲帳號之訊息，劉芳成以通訊軟體LINE與其聯繫交易事宜後，即以需在其提供之交易平台才能完成交易，再以該交易平台客服人員向劉芳成佯稱須先儲值足額款項才能完成交易，提領交易款項云云，致劉芳成陷於錯誤，而依指示於右列時間，匯款右列金額至右列帳戶。 ⑴110年6月16 日21時51分 許 ⑵110年6月17 日11時38分 許 ⑴2萬元 ⑵4萬0001元 ⑴本件彰銀帳戶 ⑵本件中小企銀帳戶 1.左列受騙人之警詢筆錄及偵詢筆錄 （警0000000000卷二第3至4頁、偵501號卷第51頁） 2.通訊軟體對話擷圖、手機交易明細擷圖、劉芳成存摺封面影本 （警0000000000卷二第5至15頁） 17 簡定緯 詐欺集團不詳成員於110年6月16日起，先以網路刊登投資廣告，並加入簡定緯LINE好友，提供博奕網站，佯稱可保證獲利云云，致簡定緯因而陷於錯誤，而依指示於右列時間，匯款右列金額至右列帳戶。 110年6月16日21時31分許（起訴書誤載日期為110年11月16日） 3萬元 本件一銀帳戶 1.左列受騙人之警詢筆錄 （警0000000000卷二第35至37頁） 2.通訊軟體對話及轉帳擷圖 （警0000000000卷二第39至46頁） 18 張名凱 詐欺集團不詳成員於110年6月11日前某時許以帳號名稱「李林林」在臉書私訊張名凱，表示要購買其遊戲帳號，雙方聯繫交易事宜後，對方即以需在其提供之交易平台才能完成交易，再以該交易平台客服人員向張名凱佯稱須先儲值足額款項才能解凍帳戶完成交易，提領交易款項云云，致張名凱陷於錯誤，而依指示於右列時間，匯款右列金額至右列帳戶。 110年6月17日16時59分許 2萬5800元 本件中小企銀帳戶 左列受騙人之警詢及偵詢筆錄 （警0000000000卷二第59至61頁、偵501號卷第33頁） 19 陳妍安 詐欺集團不詳成員於110年6月17日前某時以帳號名稱「陳國旻」在臉書社團刊登要購買遊戲帳號之訊息，陳妍安以通訊軟體LINE與其聯繫交易事宜後，即以需在其提供之交易平台才能完成交易，再以該交易平台客服人員向陳妍安佯稱須先儲值足額款項才能完成交易，提領交易款項云云，致陳妍安陷於錯誤，而依指示於右列時間，匯款右列金額至右列帳戶。 110年6月17日20時08分許 3萬5000元 本件中小企銀帳戶 1.左列受騙人之警詢筆錄及偵詢筆錄 （警0000000000卷二第77至78頁、偵501號卷第61頁） 2.通訊軟體對話及網頁擷圖、手機交易轉帳擷圖 （警0000000000卷二第79至82頁） 20 張吟謙 詐欺集團不詳成員於110年6月3日起，先以網路刊登投資獲利廣告，並加入張吟謙LINE好友，提供「柯達比」投資網站，佯稱可保證獲利云云，致張吟謙因而陷於錯誤，而依指示於右列時間，匯款右列金額至右列帳戶。 110年6月15日14時37分許 3萬元 本件一銀帳戶 1.左列受騙人之警詢筆錄 （警0000000000卷二第93至96頁） 2.通訊軟體對話及網頁擷圖 （警0000000000卷二第97至102頁） 21 洪浩軒 詐欺集團不詳成員於110年6月14日起，先以YOUTUBE刊登投資網站廣告，並加入洪浩軒LINE好友，提供「奧汀數位娛樂」投資網站，佯稱可保證獲利云云，致洪浩軒因而陷於錯誤，而依指示於右列時間，匯款右列金額至右列帳戶。 110年6月15日14時25分許 5萬元 本件一銀帳戶 1.左列受騙人之警詢筆錄 （警0000000000卷二第119至120頁） 2.手機轉帳擷圖 （警0000000000卷二第121頁） 22 林敬桓 詐欺集團不詳成員於110年6月16日在Instgram與林敬桓（起訴書誤載為「林敬恒」）相識，並向林敬桓訛稱可付費觀看私密影片及介紹投資獲利機會，邀約加入投資，表示只需依其指示操作，即可賺錢獲利云云，致林敬桓陷於錯誤，而依指示於右列時間，匯款右列金額至右列帳戶。 110年6月16日21時26分許 1萬1千元 本件一銀帳戶 1.左列受騙人之警詢筆錄 　（警0000000000卷二第133至136頁） 2.通訊軟體對話擷圖、ATM匯款單據 （警0000000000卷二第139至197頁） 23 顏靖凱 詐欺集團不詳成員於110年6月15日在臉書社團刊登要購買遊戲帳號之訊息，顏靖凱以通訊軟體LINE與其聯繫交易事宜後，即以需在其提供之交易平台才能完成交易，再以該交易平台客服人員向顏靖凱佯稱須先儲值足額款項才能解鎖帳戶完成交易，提領交易款項云云，致顏靖凱陷於錯誤，而依指示於右列時間，自其妻陳筑均之帳戶匯款右列金額至右列帳戶。 ⑴110年6月16 日22時13分 許 ⑵110年6月16 日22時32分 許 ⑶110年6月16 日22時56分 許 ⑴2萬2千元 ⑵4萬4001元 ⑶4萬4001元 本件彰銀帳戶 1.左列受騙人之警詢筆錄 （警0000000000卷二第211至215頁） 2.手機轉帳擷圖 （警0000000000卷二第217至219頁） 24 王瑭娸 詐欺集團不詳成員於110年6月13日起，先以通訊軟體LINE刊登廣告，王瑭娸加入其LINE，對方即介紹投資平台「籌碼大亨」予王瑭娸，佯稱此投資平台可投資賺錢云云，致王瑭娸因而陷於錯誤，而依指示於右列時間，匯款右列金額至右列帳戶。 110年6月16日18時25分許 3萬元 本件一銀帳戶 1.左列受騙人之 警詢筆錄 （警0000000000卷二第239至241頁） 2.詐騙帳號暱稱擷圖、ATM交易明細及翻拍照片 （警0000000000卷二第243至245頁） 25 吳秀慧 詐欺集團不詳成員於110年6月6日起，先以臉書刊登兼職廣告，並加入吳秀慧LINE好友，提供投資網站，佯稱可保證獲利云云，致吳秀慧因而陷於錯誤，而依指示於右列時間，匯款右列金額至右列帳戶。 110年6月15日14時18分許 10萬元 本件一銀帳戶 1.左列受騙人之之警詢筆錄（警0000000000號卷二第259至260頁、偵501號卷第23頁） 2.通訊軟體對話及詐騙帳號暱稱擷圖、匯款回條聯 （警0000000000卷二第261至271頁） 26 曾俊瑋 詐欺集團不詳成員於110年6月9日起，先以交友軟體與曾俊瑋聯繫，並加入曾俊瑋LINE好友，並介紹投資網站「volyas」之理財專員「Ray」與曾俊瑋相識，佯稱可代操盤虛擬貨幣投資賺錢云云，曾俊瑋投資獲利後，再向佯稱須匯款繳交解凍金方可提領獲利款項等語，致曾俊瑋因而陷於錯誤，而依指示於右列時間，匯款右列金額至右列帳戶。 110年6月16日15時18分許 3萬元 本件一銀帳戶 1.左列受騙人之警詢筆錄 （偵504號卷第19至23頁） 2.手機交易畫面擷圖、通訊軟體對話擷圖 （偵504號卷第30、33至40頁） 27 陳志宇 詐欺集團不詳成員於110年6月中旬，先以臉書刊登投資廣告，並加入陳志宇LINE好友，提供博奕網站，佯稱可保證獲利云云，陳志宇加入並開始操作獲利後，再向陳志宇佯稱須匯款繳交保證金方可提領獲利款項等語，致陳志宇因而陷於錯誤，而依指示於右列時間，匯款右列金額至右列帳戶。   110年6月17日15時18分許 3萬元 本件中小企銀帳戶 1.左列受騙人之警詢及偵詢筆錄（偵1032號卷第43至47、117頁） 2.通訊軟體對話及轉帳明細擷圖　 （偵1032號卷第49至65頁） 28 吳翊榮 詐欺集團不詳成員於110年6月間，在Instgram刊登投資廣告，並加入吳翊榮LINE好友，提供投資網站，佯稱可保證獲利云云，吳翊榮加入並開始操作獲利後，再向吳翊榮佯稱須匯款繳交保證金方可提領獲利款項等語，致吳翊榮因而陷於錯誤，而依指示於右列時間，匯款右列金額至右列帳戶。 110年6月15日14時43分許 9萬元 本件一銀帳戶 1.左列受騙人之警詢筆錄 （偵1732號卷第23至27頁） 2.轉帳明細擷圖、通訊軟體對話及詐騙帳號暱稱擷圖 （偵1732號卷第52至59頁） 29 陳善騫 詐欺集團不詳成員於110年6月14日起，先以社群軟體Twitter與陳善騫聯繫，加入陳善騫LINE好友，並介紹投資網站資訊，佯稱投資後才能見面云云，陳善騫加入網站投資獲利後，再向佯稱須匯款繳交保證金方可提領獲利款項等語，致陳善騫因而陷於錯誤，而依指示於右列時間，匯款右列金額至右列帳戶。 110年6月16日21時22分許 3萬2700元 本件一銀帳戶 1.左列受騙人之警詢筆錄 （偵1955號卷第7至9頁） 2.轉帳明細擷圖、通訊軟體對話擷圖 （偵1955號卷第11、33至41頁） 30 游慶暉 詐欺集團不詳成員於110年5月20日起，先以交友軟體與游慶暉聯繫，加入游慶暉LINE好友，並介紹投資網站「EXNESS」，佯稱可一同投資獲利云云，游慶暉加入網站投資後，再向其佯稱須匯款繳交解凍金方可提領獲利款項等語，致游慶暉因而陷於錯誤，而依指示於右列時間，匯款右列金額至右列帳戶。 110年6月15日11時16分許（起訴書誤載為「10時36分許」） 6萬元 本件中小企銀帳戶 1.左列受騙人之警詢筆錄 （偵2239號卷第17至23頁） 2.通訊軟體聊天紀錄、匯款回條聯、詐騙帳號暱稱擷圖 （偵2239號卷第55至85、91、98頁） 31  練瑋倫 （ 併辦 ）  詐騙集團不詳成員於110年6月8日起，於網路刊登不實投資廣告招攬投資，經練瑋倫以通訊軟體與之聯繫後，即向練瑋倫佯稱加入投資網址（QM慶明投資）可以獲利云云，致練瑋倫誤信為真，陷於錯誤，而依指示於右列時間，匯款右列金額，至右列帳戶。 110年6月16日21時26分 3萬元 本件一銀帳戶 1.左列受騙人之警詢筆錄 （偵1468號卷第20至22頁） 2.手機轉帳明細擷圖、通訊軟體對話紀錄擷圖、手機交易明細擷圖 （偵1468號卷第26、49至55頁） 32 廖凰菁 （ 併辦 ） 詐騙集團不詳成員於110年5月27日前某時許，以通訊軟體與廖凰菁聯繫，向廖凰菁佯稱加入投資平台獲利云云，致廖凰菁誤信為真，陷於錯誤，而依指示於右列時間，匯款右列金額，至右列帳戶。 ⑴110年6月16日14時9分 ⑵110年6月16日14時10分 ⑴5萬元 ⑵5萬元 本件一銀帳戶 1.左列受騙人之警詢筆錄 （偵3813號卷第11至15頁） 2.轉帳明細擷圖、通訊軟體對話及詐騙帳號暱稱擷圖 （偵3813號卷第66至75頁） 33 顧倫瑋 （ 併辦 ） 詐騙集團不詳成員於110年6月11日起，於網路介紹不實投資網站，經顧倫瑋以通訊軟體與之聯繫，向顧倫瑋佯稱加入投資平台獲利云云，致顧倫瑋誤信為真，陷於錯誤，而依指示於右列時間，匯款右列金額，至右列帳戶。 110年6月16日12時21分 3萬元 本件中小企銀帳戶 1.左列受騙人之警詢筆錄 （偵6560號卷第9至10頁） 2.顧倫瑋之存摺封面照片及交易明細、ATM交易明細、手機轉帳明細翻拍照片 （偵6560號卷第23至25頁）